最高法院刑事裁定
111年度台抗字第1606號
抗  告  人  張子恩                      


                  
上列抗告人因強盜等罪案件，不服臺灣高等法院中華民國111年1
0月6日定應執行刑之裁定（111年度聲字第3287號，聲請案號：
臺灣高等檢察署111年度執聲字第1592號），提起抗告，本院裁
定如下：
    主  文
抗告駁回。 
    理  由
一、裁判確定前犯數罪者，併合處罰之；數罪併罰，有二裁判以
    上者，應依刑法第51條之規定，定其應執行之刑；宣告多數
    有期徒刑者，於各刑中之最長期以上，各刑合併之刑期以下
    ，定其刑期，但不得逾30年。刑法第50條、第53條、第51條
    第5款分別定有明文。又法律上屬於裁量之事項，有其外部
    性界限及內部性界限，並非概無拘束。依據法律之具體規定
    ，法院應在其範圍選擇為適當之裁判者，為外部性界限；而
    法院為裁判時，應考量法律之目的及法律秩序之理念所在者
    ，為內部性界限。法院為裁判時，二者均不得有所逾越。在
    數罪併罰，有二裁判以上，定其應執行之刑之案件，法院所
    為刑之酌定，固屬裁量之事項，然仍應受前述外部性界限及
    內部性界限之拘束。事實審法院於酌定應執行刑之量定，如
    未違背刑法第51條各款或刑事訴訟法第370條第2、3項所定
    之方法或範圍（即法律之外部性界限），亦無明顯違背公平
    、比例原則或整體法律秩序之理念者（即法律之內部性界限
    ），即不得任意指為違法或不當。
二、本件原裁定以抗告人即受刑人張子恩因強盜等罪，經法院先
    後判處如其附表（下稱附表）各編號所示之刑（附表編號1
    至3之刑均不得易科罰金，亦不得易服社會勞動；附表編號4
    不得易科罰金，得易服社會勞動），均經確定在案。經檢察
    官聲請依刑法第51條第5款規定，合併定其應執行之有期徒
    刑，附表編號1至3部分核屬適當，爰定應執行有期徒刑6年2
    月。至附表編號4所處之刑，與附表編號1至3所處之刑，有
    刑法第50條第1項但書之情形，而檢察官未經抗告人請求，
    逕向法院聲請合併定應執行刑，於法未合，應予駁回。
三、抗告意旨略以：原裁定僅就附表編號1至3所示之刑定應執行
    刑，不包括附表編號4所示之刑，將來另行聲請合併定應執
    行刑，可能造成抗告人權益受損，本件聲請應逕行駁回等語
    。 
四、經查：原裁定已審酌抗告人所犯附表各編號所示之罪，其中
    附表編號1至3所示之刑總合有期徒刑7年2月，附表編號2、3
    所示之刑，曾定應執行有期徒刑5年6月，合併定其應執行有
    期徒刑6年2月，與刑法第51條規定無違，且已有適度酌減。
    經核並未逾越外部性界限，亦無明顯濫用裁量權，而有違反
    內部性界限之情，核屬原審定應執行刑裁量職權的適法行使
    。至於附表編號4所示之刑，與附表編號1至3所示之刑，有
    刑法第50條第1項但書之情形，既未經抗告人之請求，原裁
    定因而予以駁回，於法並無不合。抗告意旨係就原審定應執
    行刑裁量權之適法行使，任意指稱有違法、不當。應認本件
    抗告為無理由，予以駁回。至抗告人就附表編號4所示之刑
    ，仍得請求檢察官另行聲請，與附表編號1至3所示之刑，合
    併定其應執行之有期徒刑，且不得有更不利於抗告人之結果
    ，對抗告人之權益不生影響，附此敘明。
據上論結，應依刑事訴訟法第412條，裁定如主文。
中　　華　　民　　國　　111 　年　　12　　月　　15　　日
　　　　　　      刑事第五庭審判長法　官  李錦樑
　　　　　　　　　　　　　　　　　法　官  周政達
　　　　　　　 　 　　　　　　　　法　官  蘇素娥
　　　　　　　 　 　　　　　　　　法　官  林婷立
　　　　　　　 　 　　　　　　　　法　官  錢建榮
本件正本證明與原本無異
                                  書記官  杜佳樺
中　　華　　民　　國　　111 　年　　12　　月　　20　　日